【裁判字號】    98,訴,56
【裁判日期】    980202
【裁判案由】    違反毒品危害防制條例
【裁判全文】
臺灣彰化地方法院刑事判決                98年度訴字第56號
公  訴  人  臺灣彰化地方法院檢察署檢察官
被      告  甲○○
                    （現於臺灣彰化監獄執行中）
上列被告因違反毒品危害防制條例案件，經檢察官提起公訴（97
年度毒偵字第4250號），本院以簡式審判程序判決如下：
    主    文
甲○○施用第一級毒品，累犯，處有期徒刑捌月；又施用第二級
毒品，累犯，處有期徒刑陸月。應執行有期徒刑壹年。
    犯罪事實
一、甲○○前於民國92年間因施用毒品案件，經依法院裁定送
    入觀察勒戒處所觀察勒戒後，經評定認有繼續施用毒品傾向
    ，再依法院裁定送入戒治處所施以強制戒治，於93年12月9
    執行完畢翌日出監，並由臺灣彰化地方法院檢察署檢察官以
    94年度戒毒偵字第14、15、16號為不起訴處分確定。94年
    間復因施用毒品等案件，經本院以94年度訴字第2131號判決
    判處有期徒刑1年、8月，應執行有期徒刑1年6月確定，後並
    經本院以97年度聲字第2069號裁定減刑並定應執行刑為有期
    徒刑9月確定，於96年7月16日假釋期滿未經撤銷視為執行完
    畢。詎猶不知悔改，竟分別基於施用第一、二級毒品之犯意
    ，於97年10月4日下午6時許，在彰化縣員林鎮莒光陸橋下，
    先以將第一級毒品海洛因摻入香菸內點燃吸食之方式，施用
    第一級毒品海洛因1次；再以將第二級毒品甲基安非他命置
    於玻璃吸食器內燒烤後吸食其煙氣之方式，施用第二級毒品
    甲基安非他命1次。嗣於97年10月7日下午3時許，在員林鎮
    ○○路780巷口，因另案通緝為警逮捕，甲○○於有偵查犯
    罪職權之員警未發覺其施用第一、二級毒品之犯行前，即主
    動向員警自首上開施用第一、二級毒品之犯行，並接受裁判
    ，經警採其尿液送驗結果，呈現海洛因代謝物之可待因、嗎
    啡及甲基安非他命代謝物之甲基安非他命及安非他命陽性反
    應，而查悉上情。
二、案經彰化縣警察局員林分局報告臺灣彰化地方法院檢察署檢
    察官偵查起訴。
    理  由
一、本件被告甲○○所犯係死刑、無期徒刑、最輕本刑為3年以
    上有期徒刑以外之罪，其於準備程序中就被訴事實為有罪之
    陳述，經告知被告簡式審判程序之旨，並聽取公訴人及被告
    之意見後，本院合議庭認為適宜而裁定由受命法官獨任進行
    簡式審判程序，合先敘明。
二、訊據被告甲○○對於上揭犯罪事實坦承不諱，且被告於上揭
    時地為警查獲後，經警採集其尿液送驗結果，確呈現海洛因
    代謝物之可待因、嗎啡及甲基安非他命代謝物之甲基安非他
    命及安非他命陽性反應，此有詮昕科技股份有限公司出具之
    濫用藥物尿液檢驗報告及彰化縣警察局員林分局委託檢驗尿
    液代號與真實姓名對照認證單各1份在卷可稽，足認被告自
    白與事實相符，堪可採信。又被告前於92年間因施用毒品
    案件，經依法院裁定送入觀察勒戒處所觀察勒戒後，經評定
    認有繼續施用毒品傾向，再依法院裁定送入戒治處所施以強
    制戒治，於93年12月9執行完畢翌日出監，並由臺灣彰化地
    方法院檢察署檢察官以94年度戒毒偵字第14、15、16號為不
    起訴處分確定。94年間復因施用毒品等案件，經本院以94
    年度訴字第2131號判決判處有期徒刑1年、8月，應執行有期
    徒刑1年6月確定，後並經本院以97年度聲字第2069號裁定減
    刑並定應執行刑為有期徒刑9月確定，於96年7月16日假釋期
    滿未經撤銷視為執行完畢等節，有臺灣高等法院被告前案紀
    錄表1份在卷可憑。綜上所述，本案事證明確，被告犯行堪
    以認定。
三、核被告所為，係犯毒品危害防制條例第10條第1項之施用第
    一級毒品罪及同條例第10條第2項之施用第二級毒品罪。被
    告施用第一級毒品及施用第二級毒品前，持有第一級及第二
    級毒品之低度行為，應分別為其施用之高度行為所吸收，均
    不另論罪。被告所犯上開2罪間，犯意各別，行為互殊，應
    予分論併罰。再按刑法第62條所謂發覺，固非以有偵查犯罪
    權之機關或人員確知其人犯罪無誤為必要，而於對其發生嫌
    疑時，即得謂為已發覺；但此項對犯人之嫌疑，仍須有確切
    之根據得為合理之可疑者，始足當之，若單純主觀上之懷疑
    ，要不得謂已發生嫌疑（最高法院72年臺上字第641號判例
    意旨參照）。查，被告係因另案經本院發佈通緝為警於前開
    處所盤查，惟於警員尚未發現任何跡證得認被告有本次施用
    毒品犯行前，被告即主動向員警坦承前開施用第一、二級毒
    品犯行，業具被告供明在卷，足認被告確係在警員未發現有
    確切之根據得為合理之懷疑前，即主動供述其於上開時、地
    施用第一級毒品海洛因及第二級毒品甲基安非他命各1次之
    犯行，嗣並接受裁判，核與自首之規定相符，均依刑法第62
    條前段之規定減輕其刑。復查，被告前於94年間復因施用毒
    品等案件，經本院以94年度訴字第2131號判決判處有期徒刑
    1年、8月，應執行有期徒刑1年6月確定，後並經本院以97年
    度聲字第2069號裁定減刑並定應執行刑為有期徒刑9月確定
    ，並於96年7月16日假釋期滿未經撤銷視為執行完畢，有臺
    灣高等法院被告前案紀錄表1份在卷可稽，其於受有期徒刑
    執行完畢後5年以內，再故意犯本件有期徒刑以上之罪，為
    累犯，均應依法加重其刑。被告2次犯行同時具有加重及減
    輕事由，均應依刑法第71條第1項之規定先加後減之。爰審
    酌被告前曾因施用毒品案件接受觀察勒戒及強制戒治處分，
    並曾因施用毒品案件，多次經法院判處罪刑確定，竟無視於
    毒品對於自身健康之戕害及國家對於杜絕毒品犯罪之禁令，
    猶施用毒品不輟，再為本案犯行；被告吸毒係戕害自己身心
    之行為及被告犯罪後尚能坦承犯行之態度等一切情狀，各量
    處如主文所示之刑，並定其應執行之刑。
據上論斷，應依刑事訴訟法第273條之1第1項、第299條第1項前
段，毒品危害防制條例第10條第1項、第2項，刑法第11條前段、
第47條第1項、第62條前段、第51條第5款，判決如主文。
本案經檢察官張聖傳到庭執行職務。
中    華    民    國    98    年    2     月    2     日
                  刑事第五庭    法  官  蔡家瑜
以上正本證明與原本無異。
如不服本判決應於收受判決後10日內向本院提出上訴書狀，並應
敘述具體理由；其未敘述上訴理由者，應於上訴期間屆滿後20日
內向本院補提理由書（均須按他造當事人之人數附繕本）「切勿
逕送上級法院」。
中    華    民    國    98    年    2     月    2     日
                                書記官  陳秀鳳
附錄論罪科刑法條：
毒品危害防制條例第10條
施用第一級毒品者，處 6 月以上 5 年以下有期徒刑。
施用第二級毒品者，處 3 年以下有期徒刑。


司法院資訊處製作；財團法人民間司法改革基金會備份。
